【裁判字號】    98,訴,638
【裁判日期】    980630
【裁判案由】    毒品危害防制條例
【裁判全文】
臺灣基隆地方法院刑事判決               98年度訴字第638號
公  訴  人  臺灣基隆地方法院檢察署檢察官
被      告  乙○○
上列被告因毒品危害防制條例案件，經檢察官提起公訴（98年度
毒偵字第841號），被告就被訴事實為有罪之陳述，本院合議庭
裁定由受命法官獨任進行簡式審判程序審理，判決如下：
    主  文
乙○○施用第一級毒品，累犯，處有期徒刑拾壹月，扣案之海洛
因壹包（驗餘淨重零點貳陸肆肆公克）併同難以析離之包裝袋沒
收銷燬之。
    事  實
一、乙○○前因施用毒品案件，經裁定送觀察、勒戒後，認無繼
    續施用毒品之傾向，由臺灣基隆地方法院檢察署檢察官以88
    年度偵字第3834號為不起訴處分確定，並於民國88年9月14
    日執行完畢釋放。復因施用毒品案件，經送觀察、勒戒後，
    認有繼續施用毒品之傾向，改送強制戒治（89年11月18日停
    止戒治付保護管束，90年4月23日管束期滿執行完畢），本
    院以89年度基簡字第496號判處應執行有期徒刑1年4月，緩
    刑5 年，嗣再經撤銷緩刑確定；再因施用毒品案件，經送強
    制戒治（92年7月18日停止戒治付保護管束，92年8月13日管
    束期滿執行完畢），經本院判處應執行有期徒刑1年6月確定
    ，上開2案接續執行，於95年3月14日執行完畢。又因施用第
    一級毒品案件，分別經臺灣高等法院以95年度上訴字第3412
    號、臺灣基隆地方法院以95年度訴字第914號各判處有期徒
    刑1年2月、8月確定，嗣經分別減刑並合併定應執行有期徒
    刑10月；復又因施用第一級毒品案件，經本院以96年度訴字
    第186號判處有期徒刑10月確定，嗣與其另犯竊盜罪所處之
    有期徒刑10月、9月、8月，經分別減刑並合併定應執行有期
    徒刑1年5月，上開案件，接續執行，甫於98年2月28日執行
    完畢。
二、詎其猶不知悔改戒除毒癮，復於98年4月26日下午2時許，在
    基隆市○○區○○街4巷30號住處，以針筒注射之方式，非
    法施用第一級毒品海洛因1次。嗣於同年月27日下午6時30分
    許，在基隆市○○區○○路8號前，為警查獲，並扣得第一
    級毒品海洛因1包（驗餘淨重0.2644公克），並採驗其尿液
    呈嗎啡陽性反應，而悉上情。
三、案經基隆市警察局第一分局報告臺灣基隆地方法院檢察署檢
    察官偵查後起訴。
    理  由
壹、程序事項
    本件被告乙○○所犯者非為死刑、無期徒刑、最輕本刑為3
    年以上有期徒刑之罪或高等法院管轄第一審案件，其於準備
    程序進行中，先就被訴事實為有罪之陳述，經告知其簡式審
    判程序之旨，並聽取公訴人、被告之意見後，本院業已依刑
    事訴訟法第273條之1第1項之規定，裁定由受命法官獨任以
    簡式審判程序進行本案之審理。是依刑事訴訟法第273條之2
    之規定，本件之證據調查，即不受同法第159條第1項、第
    161 條之2、第161條之3、第163條之1及第164條至第170條
    規定之限制。
貳、實體事項
一、上揭事實，業據被告於警詢、檢察官偵查、本院審理時坦承
    在卷，且其為警查獲後於98年4月27日19時30分許所採集之
    尿液經送驗結果，呈嗎啡之陽性反應，此有98年5月13日台
    灣尖端先進生技醫藥股份有限公司之濫用藥物檢驗報告1紙
    附卷可稽，復有第一級毒品海洛因1包（驗餘淨重0.2644公
    克）扣案可佐。其前因施用毒品案件，於92年8月13日戒治
    期滿，又於95年間施用毒品，再犯本件施用毒品，亦有臺灣
    高等法院被告前案紀錄表附卷足佐。綜上，本案事證明確，
    被告於施用毒品後5年內再犯本件施用第一級毒品之犯行，
    堪可認定，應依法論科。
二、論罪及科刑之理由：
(一)、查海洛因係毒品危害防制條例所列管之第一級毒品，此為該
    條例第2條第2項第1款所明定。核被告乙○○所為，係犯毒
    品危害防制條例第10條第1項之施用第一級毒品罪，其持有
    第一級毒品之低度行為，應為施用第一級毒品之高度行為所
    吸收，不另論罪。又被告前曾受事實欄所載有期徒刑之執行
    ，有臺灣高等法院被告前案紀錄表在卷可稽，其於有期徒刑
    之執行完畢後，5年內故意再犯有期徒刑以上之罪，為累犯
    ，應依刑法第47條第1項加重其刑。
(二)、爰審酌被告犯罪之動機，曾有施用毒品前科，仍不知戒除
    ，再度施用毒品，惟犯罪後坦承犯行，且所犯之施用毒品犯
    行乃戕害自己身心健康，尚未危及他人等一切情狀，量處如
    主文所示之刑。
(三)、扣案之白色粉末1袋（驗餘淨重0.2644公克），經鑑定後，
    含有第一級毒品海洛因之成分，此有98年5月11日航藥鑑字
    第0982382號交通部民用航空局航空醫務中心毒品鑑定書（
    98年度毒偵字第841號卷第32頁）在卷稽，爰依毒品危害防
    制條例第18條第1項宣告沒收銷燬之。
三、據上論斷，應依刑事訴訟法第273條之1、第299條第1項前段
    ，毒品危害防制條例第23條第2項、第10條第1項、第18 條
    第1項，刑法第11條前段、第47條第1項，判決如主文。
本案經檢察官甲○○到庭執行職務。
中    華    民    國    98    年    6     月    30    日
                  刑事第二庭法  官  陳伯厚
以上正本證明與原本無異。
如不服本判決應於收受送達後10日內向本院提出上訴書狀，並應
敘述具體理由；其未敘述上訴理由者，應於上訴期間屆滿後20日
內向本院補提理由書 (均須按他造當事人之人數附繕本)「切勿
逕送上級法院」。
中    華    民    國    98    年    7     月    1     日
                            書記官  王惠萍
附錄論罪法條：
毒品危害防制條例第10條
施用第一級毒品者，處 6 月以上 5 年以下有期徒刑。
施用第二級毒品者，處 3 年以下有期徒刑。


司法院資訊處製作；財團法人民間司法改革基金會備份。
